臺灣彰化地方法院刑事判決　　　　　　 100年度易緝字第41號
公　訴　人　臺灣彰化地方法院檢察署檢察官
被　　　告　許詔樵
上列被告因竊盜案件，經檢察官提起公訴（99年度偵字第4919號
），本院判決如下：
    主  文
許詔樵共同攜帶兇器竊盜，累犯，處有期徒刑玖月。扣案圓鏟、
鋤頭各壹支均沒收。
    事  實
一、許詔樵前因施用毒品案件，經臺灣高等法院臺中分院以96年
    度上訴字第1828號判決處有期徒刑4 月確定，又因詐欺案件
    ，經本院以96年度彰簡字第674 號判決處有期徒刑3 月確定
    ，嗣經減刑為有期徒刑1 月又15日確定，再因施用毒品案件
    ，經本院以96年度訴字第2328號判決處有期徒刑7 月、4 月
    、7 月確定，上開各罪另定應執行刑為有期徒刑1 年8 月確
    定；另因竊盜案件，經本院以97年度彰簡字第229 號判決處
    有期徒刑3 月確定；上開罪刑均經送監執行，於民國98年6
    月5 日縮短刑期假釋出監，嗣於98年9 月20日假釋期滿未經
    撤銷假釋，其未執行之刑，以已執行論。仍不知警惕，於99
    年3 月30日晚間11時54分許（起訴書誤載為同日晚間11時57
    分許），與蔡志蒼（業經本院以100 年度易字第162 號判決
    處有期徒刑9 月確定）共同意圖為自己不法之所有，並基於
    竊盜之犯意聯絡，由蔡志蒼駕車搭載許詔樵，由許詔樵攜帶
    其所有客觀上足供兇器使用之圓鏟、鋤頭各1 支，至彰化縣
    田尾鄉○○村○○路與三豐路路口之「文山園藝園」內，共
    同持上開圓鏟、鋤頭，以挖取之方式竊取王清堅種植於該處
    之五葉松3 棵得手，並將其中1 棵五葉松搬運至車上，正欲
    搬運其餘2 棵五葉松之際，為附近住戶發現，蔡志蒼與許詔
    樵即駕車逃離現場，王清堅乃報警處理，經警在文山園藝園
    內扣得上開圓鏟、鋤頭各1 支，並調閱監視器畫面，循線查
    悉上情。
二、案經彰化縣警察局北斗分局報告臺灣彰化地方法院檢察署檢
    察官偵查起訴。
    理  由
壹、證據能力部分
一、查被告許詔樵於警詢、偵訊及本院審理時之自白，並無出於
    強暴、脅迫、利誘、詐欺、疲勞訊問、違法羈押或其他不正
    之方法，亦非違反法定障礙事由經過期間不得訊問或告知義
    務之規定而為，依刑事訴訟法第156 條第1 項、第158 條之
    2 規定，自具有證據能力。
二、按被告以外之人於偵查中向檢察官所為陳述，除顯有不可信
    之情況者外，得為證據，同法第159 條之1 第2 項定有明文
    。偵查中對被告以外之人（包括證人、鑑定人、告訴人、被
    害人及共同被告等）所為之偵查筆錄，或被告以外之人向檢
    察官所提之書面陳述，性質上均屬傳聞證據。惟現階段刑事
    訴訟法規定檢察官代表國家偵查犯罪、實施公訴，依法其有
    訊問被告、證人及鑑定人之權，證人、鑑定人且須具結，而
    實務運作時，檢察官偵查中向被告以外之人所取得之陳述，
    原則上均能遵守法律規定，不致違法取供，其可信度極高。
    查證人即共犯蔡志蒼於檢察官偵查中所為之陳述，業經具結
    ，且其未曾提及檢察官在偵查時有不法取供之情形，上開供
    述復無顯不可信之情況，依上說明，上開證人於偵查中之證
    言自具有證據能力。
三、按被告以外之人於審判外之言詞或書面陳述，除法律有規定
    者外，不得作為證據，刑事訴訟法第159 條第1 項固有明文
    ，惟被告以外之人於審判外之陳述，雖不符合同法第159 條
    之1 至第159 條之4 規定，但經當事人於審判程序同意作為
    證據，法院審酌該言詞陳述或書面陳述作成時之情況，認為
    適當者，亦得為證據，當事人、代理人或辯護人於法院調查
    證據時，知有第159 條第1 項不得為證據之情形，而未於言
    詞辯論終結前聲明異議者，視為有前項之同意，此觀同法第
    159 條之5 規定即明。查本判決後開引用各該被告許詔樵以
    外之人於審判外之陳述（包含書面陳述），皆屬傳聞證據，
    惟當事人雖知上開證據資料為傳聞證據，仍於本院審判期日
    中對各該證據資料均表示同意或無意見而不予爭執，且迄至
    言詞辯論終結前亦未再聲明異議，本院審酌上開證據資料製
    作時之情況尚無違法不當等瑕疵，且與本案具有關連性，認
    為以之作為證據應屬適當，揆諸前開規定，爰逕依刑事訴訟
    法第159 條之5 規定，認前揭證據資料均具有證據能力。
四、本案之非供述證據均非屬傳聞證據，本院審酌該等證據作成
    及取得之程序均無違法之處，且與本案具有關連性，是後述
    所引用證據之證據能力均無疑義，合先敘明。
貳、實體部分
一、上揭犯罪事實，業據被告許詔樵於警詢、偵訊及本院審理時
    坦承不諱（警卷第6 頁、偵卷第47頁、本院卷第51頁），核
    與證人即共犯蔡志蒼於警詢及偵訊之證述、證人即被害人王
    清堅、證人林世加於警詢之證述相符（警卷第1 、11、14頁
    、偵卷第40頁），並有彰化縣警察局北斗分局田尾分駐所扣
    押筆錄1 份、照片10張、監視器翻拍畫面4 張在卷可稽（警
    卷第17至21、24至30頁），且有扣案圓鏟、鋤頭各1 支可證
    ，足認被告自白與事實相符。綜上，本案事證明確，被告犯
    行堪以認定，應依法論科。
二、論罪科刑之理由：
（一）按攜帶兇器竊盜罪係以行為人攜帶兇器竊盜為其加重條件
      ，此所謂兇器，其種類並無限制，凡客觀上足以對人之生
      命、身體、安全構成威脅，具有危險性之兇器均屬之，且
      祇須行竊時攜帶此種具有危險性之兇器為已足，並不以攜
      帶之初有行兇之意圖為必要（最高法院79年臺上字第5253
      號判例意旨參照）。查被告與共犯蔡志蒼所持供竊盜使用
      之圓鏟及鋤頭各1 支，均係金屬製品，質地堅硬，客觀上
      足對人之生命、身體、安全構成威脅，具有危險性，自屬
      兇器無訛。
（二）被告行為後，刑法第321 條於100 年1 月26日修正公布，
      自同年月28日起施行。修正前刑法第321 條第1 項規定為
      ：「犯竊盜罪而有左列情形之一者，處6 月以上、5 年以
      下有期徒刑：一於夜間侵入住宅或有人居住之建築物、船
      艦或隱匿其內而犯之者。二毀越門扇、牆垣或其他安全設
      備而犯之者。三攜帶兇器而犯之者。四結夥三人以上而犯
      之者。五乘火災、水災或其他災害之際而犯之者。六在車
      站或埠頭而犯之者。」修正後刑法第321 條第1 項則規定
      為：「犯竊盜罪而有下列情形之一者，處6 月以上、5 年
      以下有期徒刑，得併科新臺幣10萬元以下罰金：一侵入住
      宅或有人居住之建築物、船艦或隱匿其內而犯之者。二毀
      越門扇、牆垣或其他安全設備而犯之者。三攜帶兇器而犯
      之者。四結夥三人以上而犯之者。五乘火災、水災或其他
      災害之際而犯之者。六在車站、埠頭、航空站或其他供水
      、陸、空公眾運輸之舟、車、航空機內而犯之者。」修正
      後該條項規定除增加得併科罰金之規定外，並刪除原第1
      款「於夜間」之要件，且就第6 款增加「航空站、其他供
      水、陸、空公眾運輸之舟、車、航空機內」之要件，擴大
      加重竊盜罪之適用範圍，經比較新、舊法律，修正後刑法
      第321 條第1 項並無有利於被告之情形，依刑法第2 條第
      1 項前段規定，自應用行為時法即修正前刑法第321 條第
      1 項規定。
（三）核被告所為，係犯修正前刑法第321 條第1 項第3 款攜帶
      兇器竊盜罪。被告就上開加重竊盜犯行，與共犯蔡志蒼有
      犯意聯絡及行為分擔，為共同正犯。被告前因施用毒品案
      件，經臺灣高等法院臺中分院以96年度上訴字第1828號判
      決處有期徒刑4 月確定，又因詐欺案件，經本院以96年度
      彰簡字第674 號判決處有期徒刑3 月確定，嗣經減刑為有
      期徒刑1 月又15日確定，再因施用毒品案件，經本院以96
      年度訴字第2328號判決處有期徒刑7 月、4 月、7 月確定
      ，上開各罪另定應執行刑為有期徒刑1 年8 月確定，另因
      竊盜案件，經本院以97年度彰簡字第229 號判決處有期徒
      刑3 月確定；上開罪刑均經送監執行，於98年6 月5 日縮
      短刑期假釋出監，嗣於98年9 月20日假釋期滿未經撤銷假
      釋，其未執行之刑，以已執行論，有臺灣高等法院被告前
      案紀錄表可稽，其於有期徒刑執行完畢後，5 年內故意再
      犯本案最重本刑為有期徒刑以上之罪，為累犯，應依刑法
      第47條第1 項規定加重其刑。爰審酌被告正值壯年，不思
      以正當方式謀生，僅因貪圖不法利益，即竊取他人物品，
      顯然欠缺法治觀念，所為侵害他人財產法益，且係以攜帶
      兇器之方式為之，危害社會治安，甚不足取；惟其坦承犯
      行，尚有悔意，暨審酌其智識程度、生活狀況等一切情狀
      ，量處如主文所示之刑，以示懲儆。
（四）末查，扣案圓鏟及鋤頭各1 支屬被告所有，且係供被告與
      共犯蔡志蒼共同為本案竊盜犯行所用之物，業據被告供陳
      在卷（警卷第7 頁、偵卷第48頁、本院卷第51頁），核與
      證人蔡志蒼證述相符（偵卷第41頁），爰依刑法第38條第
      1 項第2 款規定併予宣告沒收。
據上論斷，應依刑事訴訟法第299 條第1 項前段，刑法第2 條第
1 項前段、第28條、修正前刑法第321 條第1 項第3 款、刑法第
47條第1 項、第38條第1 項第2 款，判決如主文。
本案經檢察官廖偉志到庭執行職務。
中    華    民    國   100    年    8     月    31    日
                  刑事第一庭  法  官  楊舒嵐
以上正本證明與原本無異。
如不服本判決應於收受判決後10日內向本院提出上訴書狀，並應
敘述具體理由；其未敘述上訴理由者，應於上訴期間屆滿後20日
內向本院補提理由書(均須按他造當事人之人數附繕本)「切勿逕
送上級法院」。
告訴人或被害人對於判決如有不服具備理由請求檢察官上訴者，
其上訴期間之計算係以檢察官收受判決正本之日期為準。
中    華    民    國   100    年    8     月    31    日
                              書記官  王惠嬌
附錄論罪科刑法條：
修正前中華民國刑法第321條第1項
犯竊盜罪而有下列情形之一者，處 6 月以上、5 年以下有期徒
刑：
一、於夜間侵入住宅或有人居住之建築物、船艦或隱匿其內而犯
    之者。
二、毀越門扇、牆垣或其他安全設備而犯之者。
三、攜帶兇器而犯之者。
四、結夥三人以上而犯之者。
五、乘火災、水災或其他災害之際而犯之者。
六、在車站、埠頭、航空站或其他供水、陸、空公眾運輸之舟、
    車、航空機內而犯之者。